【裁判字號】    92,小上,79
【裁判日期】    920919
【裁判案由】    給付運費
【裁判全文】
臺灣臺中地方法院民事裁定  九十二年度小上字第七九號
    上  訴  人  高振發企業有限公司
    代  表  人  陳美滿
    被  上訴人  新竹貨運股份有限公司
                          設新.
    代  表  人  許淑貞    住同.
右當事人間請求給付運費事件，上訴人對於中華民國九十二年七月三十一日本院沙鹿
簡易庭九十二年度沙小字第二五五號第一審小額民事判決，提起上訴，本院裁定如左
：
    主      文
上訴駁回。
第二審訴訟費用新台幣玖佰零肆元由上訴人負擔。
    理      由
一、按對於小額程序之第一審裁判之上訴或抗告，非以其違背法令為理由，不得為之
    ；上訴狀內應記載上訴理由，表明(一)原判決所違背之法令及其具體內容(二)依訴訟
    資料可認為原判決有違背法令之具體事實，民事訴訟法第四百三十六條之二十四
    第二項、第四百三十六條之二十五、第四百三十六條之二十八分別定有明文。所
    謂判決有違背法令，乃指判決不適用法規或適用不當，為同法第四百六十八條所
    明定，此亦為小額事件之上訴程序所準用（民事訴訟法第四百三十六條之三十二
    第二項參照）。而以判決有不適用法規或適用不當為上訴理由時，其上訴狀或理
    由書應有具體之指摘，並揭示該法規之條項或內容，若係成文法以外之法則，應
    揭示該法則之旨趣，倘為司法院解釋或最高法院之判例，則應揭示該判解之字號
    或其內容，如依民事訴訟法第四百六十九條所列第一款至第五款理由提起上訴時
    （第六款未準用，參照民事訴訟法第四百三十六條之三十二第二項規定），其上
    訴狀或理由書應揭示合於該條款之事實，上訴理由狀如未依此項方法表明者，即
    難認為已對原判決之違背法令有具體之揭示，其上訴自難認為合法，最高法院著
    有七十一年台上字第三一四號判例可資參照。次按上訴不合程式或已逾期間或法
    律上不應准許者，第二審法院應以裁定駁回之，為民事訴訟法第四百七十一條第
    一項、第四百四十四條第一項前段所明定，且此於小額事件之上訴程序亦準用之
    （民事訴訟法第四百三十六條之三十二第二項參照）。
二、上訴人對第一審判決提起上訴，依其上訴狀所載理由略以：上訴人公司客戶屬大
    賣場及一般門市，卸貨地方一律為一樓之大倉庫，且禮遇貨車優先卸貨，與協議
    書上載明區外 (偏遠鄉鎮)之特殊送貨及勞務工資須另收每日每百公斤六十元起
    碼三十元，明顯有所出入；若協議書上載明之特殊運費屬實，何以九十一年七月
    上訴人公司林振源經理發現被上訴人公司超收屬於區外之特殊運費後，被上訴人
    公司同意自九十一年七月起解除特殊運費部分；自九十一年八月起陸續發現被上
    訴人公司有虛長材數，突增運費之現象，爰提起上訴云云。惟經核其上訴意旨並
    未表明原判決所違背之法令及具體內容，亦未指出依訴訟資料可認為原判決有違
    背法令之具體事實，揆諸前揭說明，其上訴自難認為合法，應予以駁回。
三、依民事訴訟法第四百三十六條之三十二第一項準用同法第四百三十六條之十九規
    定，第二審法院為訴訟費用之裁判時，應確定其訴訟費用額，而本件第二審訴訟
    費用額，依後附計算書確定為如主文第二項所示金額。
四、據上論結，本件上訴為不合法，依民事訴訟法第四百三十六條之三十二第一項、
    第二項、第四百四十四條第一項、第九十五條、第七十八條、第四百三十六條之
    十九第一項，裁定如主文。
中      華      民      國    九十二    年      九    月     十九        日
                              臺灣臺中地方法院民事第一庭
~B審判長法官  林清鈞
~B法      官  陳宗賢
~B法      官  劉長宜
~F0
~T40
  計算書
┌─────────────┬─────────────┬──────────┐
│項                  目    │    金    額  （新台幣）  │   備        註     │
├─────────────┼─────────────┼──────────┤
│第二審裁判  費            │八百二十六元              │                    │
├─────────────┼─────────────┼──────────┤
│第二審郵票費用            │七十八元                  │(自九十二年九月一日 │
│                          │                          │起應支出之郵資，不另│
│                          │                          │徵收，已非訴訟費用) │
├─────────────┼─────────────┼──────────┤
│共                  計    │九百零四元                │                    │
└─────────────┴─────────────┴──────────┘
右為正本係照原本作成
不得抗告
中      華      民      國    九十二    年    九        月    十九          日
~B法院書記官


司法院資訊處製作；財團法人民間司法改革基金會備份。
